【裁判字號】    88,訴,2813
【裁判日期】    890125
【裁判案由】    清償借款
【裁判全文】
臺灣高雄地方法院民事判決  八十八年度訴字第二八一三號
    原      告  高利汽車貨運股份有限公司
    法定代理人  甲○○
    訴訟代理人  王家鈺律師
    被      告  德家貨運有限公司
    法定代理人  乙○○
右當事人間請求清償借款事件，本院判決如左：
    主    文
被告應給付原告新台幣肆佰玖拾萬元，及其中新台幣壹佰伍拾萬元部分自民國八十八
年六月二十五日起至清償日止，按年息百分之六計算之利息，另新台幣參佰萬元部分
自民國八十八年六月二十七日起至清償日止，按年息百分之六計算之利息，其餘新台
幣肆拾萬元部分自民國八十八年七月二十六日起至清償日止，按年息百分之六計算之
利息。
訴訟費用由被告負擔。
本判決得假執行。
    事    實
甲、原告方面：
一、聲明：求為判決如主文所示。
二、陳述略稱：被告於民國（下同）八十八年六月二十五日、八十八年六月二十七日
    及八十八年七月二十六日，分別簽發面額新台幣（下同）一百五十萬元、三百萬
    元、四十萬元之支票三紙交付原告，用以為其前向原告借款之憑證及清償借款，
    詎系爭三紙支票屆期經提示均未獲付款，屢向被告催討，均置之不理，為此依消
    費借貸及票據之法律關係提起本件訴訟。
三、證據：提出支票及退票理由單影本各三紙為證。
乙、被告方面：
一、聲明：對原告關於訴訟標的之主張認諾。
二、陳述：願給付原告如訴之聲明所述。
    理    由
一、按當事人於言詞辯論時為訴訟標的之捨棄或認諾者，應本於其捨棄或認諾為該當
    事人敗訴之判決，民事訴訟法第三百八十四條定有明文；次按「發票人得記載對
    於票據金額支付利息及其利率。利率未經載明時，定為年利六釐。利息自發票日
    起算。但有特約者，不在此限」，票據法第二十八條亦有明文。
二、本件原告主張之事實，已據其提出支票及退票理由單影本各三紙為證，經本院調
    查證據結果與原告主張之事實相符，且被告於言詞辯論時為訴訟標的之認諾，自
    堪信原告之主張為真實。
三、從而，原告依票據法律關係請求被告給付原告四百九十萬元，及其中一百五十萬
    元部分自八十八年六月二十五日起至清償日止，按年息百分之六計算之利息，另
    三百萬元部分自八十八年六月二十七日起至清償日止，按年息百分之六計算之利
    息，其餘四十萬元部分自八十八年七月二十六日起至清償日止，按年息百分之六
    計算之利息，為有理由，應予准許。
四、本件原告係依消費借貸及票據之法律關係請求，其依票據之法律關係之請求既已
    有理由，則其另依消費借貸之法律關係之請求，即無庸再予論述，併此敘明。
五、本件係本於被告認諾所為之判決，依民事訴訟法第三百八十九條第一項第一款規
    定，應依職權宣告假執行。
六、據上結論，本件原告之訴為有理由，依民事訴訟法第七十八條、第三百八十九條
    第一項第一款，判決如主文。
中      華      民      國    八十九    年      一      月    二十五    日
                              臺灣高雄地方法院民事第一庭
~B法      官  孫啟強
右為正本係照原本作成。
如對本判決上訴，須於判決送達後廿日內向本院提出上訴狀。
中      華      民      國    八十九    年      一      月    二十五    日
~B法院書記官  梁  竫


司法院資訊處製作；財團法人民間司法改革基金會備份。
